# 货币性资产交换

提问人：野比大雄 时间：2011-08-24 19:23:55
请教各位前辈：用 100 万元的现金和 300 万元账面价值（ 400 万元公允价值）的持有至到期投资换对方的公允价值为 500 万元的厂房，应该不算非货币性资产交换吧，应该如何做分录？入账基础是多少？

回答人：chenyiwei
持有至到期投资也是货币性资产，所以本案例中相当于以价值 500 万元的货币性资产购入该厂房，应当以换出资产的公允价值 500 万作为换入厂房的入帐价值。同时对于持有至到期投资，应确认处置损益 100 万元。 需要注意的是：实务中以持有至到期投资换取其他资产的行为，也属于持有至到期投资在到期前的提前处置。这种情况可能导致触发金融工具准则中的“感染条款”，即现有的其他持有至到期投资需重分类到可供出售金融资产，并在 2 年内不能再使用“持有至到期投资”这一金融资产类别，因此实务中预计将会比较少见。而且持有至到期投资基本都是债权性投资，公允价值和账面价值之间发生重大偏差的可能性较小。

回答人：chenyiwei
回复 qjr1124 的帖子
一般理解货币性资产的范围小于金融资产。货币性资产都是金融资产。
这里强调货币性资产的概念，主要是因为货币性资产和非货币性资产（包括属于金融资产的非货币性资产）的主要风险和报酬特征存在实质性的差异。例如，货币性资产主要面临的风险包括购买力变动风险、利率风险和汇率风险等；非货币性资产则以公允价值变动风险为其所面临的最大风险。

提问人：lirui268 时间：2012-07-05 13:38:04
回复 chenyiwei 的帖子
那在这笔交易中，货币性资产交换和非货币性资产交换都是以换出资产的公允价值确认换入资产的初始成本，二者是不是就没区别了？谢谢。

回答人：chenyiwei
两者应当遵循同样的原则框架进行处理。事实上本来就没有必要为非货币性资产交换单独制定一个准则。